pt-BR: Perfumaria, ingredientes: Produtos químicos aromáticos; Óleo carreador; Água destilada; Óleos essenciais; Fixador; Óleos de fragrância; Corante para perfume; Álcool para perfumaria; Outros
nb: Parfymeingredienser: Aromakjemikalier; Baseolje; Destillert vann; Eteriske oljer; Fikseringsmiddel; Duftoljer; Parfymefarge; Parfymealkohol; Annet
fr: Ingrédients de parfumerie: Molécules aromatiques; Huile de support; Eau distillée; Huiles essentielles; Fixateur; Huiles parfumées; Colorant pour parfum; Alcool pour parfumerie; Autre
pl: Składniki perfum: Związki zapachowe; Olej bazowy; Woda destylowana; Olejki eteryczne; Utrwalacz; Olejki zapachowe; Barwnik do perfum; Alkohol perfumiarski; Inne
sk-SK: Prísady do parfumu: Aromatické chemikálie; Nosný olej; Destilovaná voda; Esenciálne oleje; Fixatív; Vonné oleje; Parfumérske farbivo; Parfumérsky alkohol; Iné
ko: 향수 성분: 아로마 케미컬; 캐리어 오일; 증류수; 에센셜 오일; 보류제; 프래그런스 오일; 향수 염료; 향수용 알코올; 기타
ru: Парфюмерные ингредиенты: Синтетические душистые вещества; Базовое масло; Дистиллированная вода; Эфирные масла; Фиксатор; Ароматические масла; Парфюмерный краситель; Парфюмерный спирт; Другое
es: Ingredientes de perfumería: Químicos aromáticos; Aceite portador; Agua destilada; Aceites esenciales; Fijador; Aceites aromáticos; Tinte para perfume; Alcohol de perfumista; Otro
da: Parfumeingredienser: Aromakemikalier; Bæreolie; Destilleret vand; Æteriske olier; Fikseringsmiddel; Duftolier; Parfumefarve; Parfumealkohol; Andet
pt-PT: Ingredientes de perfumaria: Químicos aromáticos; Óleo base; Água destilada; Óleos essenciais; Fixador; Óleos de fragrância; Corante para perfume; Álcool para perfumaria; Outro
bg-BG: Парфюмерийни съставки: Аромахимикали; Базово масло; Дестилирана вода; Етерични масла; Фиксатор; Ароматни масла; Парфюмна боя; Парфюмериен алкохол; Други
zh-CN: 香料成分: 芳香化合物; 基础油; 蒸馏水; 精油; 定香剂; 香精油; 香水染料; 香水专用酒精; 其他
el: Συστατικά αρωματοποιίας: Αρωματικές χημικές ενώσεις; Έλαιο βάσης; Απεσταγμένο νερό; Αιθέρια έλαια; Σταθεροποιητής; Αρωματικά έλαια; Βαφή αρώματος; Αλκοόλ αρωματοποιίας; Άλλο
hr-HR: Parfemski sastojci: Aromatske kemikalije; Bazno ulje; Destilirana voda; Eterična ulja; Fiksator; Mirisna ulja; Boja za parfeme; Parfemski alkohol; Ostalo
sl-SI: Sestavine za izdelavo parfuma: Aromatične kemikalije; Nosilno olje; Destilirana voda; Eterična olja; Fiksativ; Dišavna olja; Parfumsko barvilo; Parfumski alkohol; Drugo
fi: Hajuveden ainesosat: Aromikemikaalit; Perusöljy; Tislattu vesi; Eteeriset öljyt; Fiksatiivi; Tuoksuöljyt; Tuoksuväri; Parfyymialkoholi; Muu
ja: 香水成分: アロマケミカル; キャリアオイル; 蒸留水; エッセンシャルオイル; 保留剤; フレグランスオイル; 香水用着色料; 香水用アルコール; その他
lt-LT: Parfumerijos ingredientai: Aromatiniai chemikalai; Bazinis aliejus; Distiliuotas vanduo; Eteriniai aliejai; Fiksatorius; Kvapieji aliejai; Kvepalų dažai; Parfumerinis alkoholis; Kita
en: Perfumery ingredients: Aroma chemicals; Carrier oil; Distilled water; Essential oils; Fixative; Fragrance oils; Perfume dye; Perfumer's alcohol; Other
zh-TW: 香料成分: 芳香化學物質; 基底油; 蒸餾水; 精油; 定香劑; 香精油; 香水染料; 調香用酒精; 其他
hu: Illatszer-összetevők: Aromakémiai anyagok; Hordozóolaj; Desztillált víz; Illóolajok; Fixáló; Illatolajok; Parfümszínezék; Parfümalkohol; Egyéb
de: Inhaltsstoffe für Düfte: Aromachemikalien; Trägeröl; Destilliertes Wasser; Ätherische Öle; Fixateur; Duftöle; Parfümfarbstoff; Parfümalkohol; Andere
vi: Các thành phần nước hoa: Hóa chất tạo mùi; Dầu nền; Nước cất; Tinh dầu; Chất lưu hương; Dầu hương liệu; Phẩm màu nước hoa; Cồn pha nước hoa; Khác
it: Ingredienti per profumeria: Sostanze chimiche aromatiche; Olio vettore; Acqua distillata; Oli essenziali; Fissativo; Oli profumati; Colorante per profumi; Alcol per profumieri; Altro
nl: Parfumerie-ingrediënten: Aromachemische stoffen; Draagolie; Gedestilleerd water; Essentiële oliën; Fixeermiddel; Geuroliën; Parfumkleurstof; Parfumeursalcohol; Overige
sv: Parfymingredienser: Aromakemikalier; Bärarolja; Destillerat vatten; Eteriska oljor; Fixativ; Doftoljor; Parfymfärg; Parfymalkohol; Övrigt
cs: Složky parfémů: Aromatické chemikálie; Nosný olej; Destilovaná voda; Esenciální oleje; Fixátor; Vonné oleje; Parfémové barvivo; Parfémářský alkohol; Ostatní
ro-RO: Ingrediente de parfumerie: Arome chimice; Ulei purtător; Apă distilată; Uleiuri esențiale; Fixator; Uleiuri parfumate; Colorant pentru parfum; Alcool pentru parfumier; Altele
tr: Parfümeri içerikleri: Aroma kimyasalları; Taşıyıcı yağ; Saf su; Uçucu yağlar; Fiksatör; Koku yağları; Parfüm boyası; Parfümeri alkolü; Diğer
th: ส่วนผสมของน้ำหอม: สารเคมีให้กลิ่นหอม; น้ำมันตัวพา; น้ำกลั่น; น้ำมันหอมระเหย; สารตรึงกลิ่น; หัวน้ำหอม; สีผสมน้ำหอม; แอลกอฮอล์สำหรับผสมน้ำหอม; อื่นๆ